# 专项储备

提问人：日落大道lixue 时间：2020-12-08 09:54:00
请教各位！！一个矿产企业因为被安监局查出存在安全隐患，所以就进行了通风系统整改，我查了专项储备的使用范围，觉得可以用专项储备，但是这个整改费用远高于已经计提的专项储备，请问我是把这个费用过专项储备借方，等以后按规定计提了专项储备慢慢摊销费用，还是直接进费用，怎么处理合规恰当呢

回答人：chenyiwei
专项储备的已有余额小于实际使用数的，超出部分应直接计入使用当期的成本、费用，不能在借方作为资产或者权益负数挂账。